臺灣高雄地方法院刑事判決　　　　　　　　　　　　九十三年度訴字第一八二○號
　　公　訴　人　臺灣高雄地方法院檢察署檢察官
　　被　　　告　甲○○
右列被告因違反毒品危害防制條例案件，經檢察官提起公訴（九十三年度毒偵字第一
九九七號、第二三一四號），嗣本院訊問被告後，因被告認罪，並詢問檢察官、被告
意見後，乃裁定進行簡式審判程序，本院判決如左：
    主  文
甲○○連續施用第一級毒品，處有期徒刑拾月。
    事  實
一、甲○○曾因違反毒品危害防制條例案件，經本院於民國九十年十月二十五日以九
    十年度訴字第二三八一號刑事判決判處有期徒刑七月，上訴後，於九十一年三月
    十四日撤回上訴確定，再因違反毒品危害防制條例案件，經本院於九十一年六月
    十三日以九十一年度易字第一二五三號刑事判決判處有期徒刑三月，如易科罰金
    ，以三百元折算一日，於九十一年七月二十五日確定，上開二罪，嗣經本院定其
    應執行之刑為八月；復因違反毒品危害防制條例案件，經本院於九十一年十二月
    五日以九十一年度訴字第三○五○號刑事判決判處有期徒刑八月，於九十二年一
    月八日確定，上開三罪合併執行，並合併計算其最低執行期間而獲准假釋，於九
    十二年十二月二十一日縮短刑期假釋出監（不構成累犯）。並曾於八十七年間，
    因施用毒品案件，經臺灣高雄地方法院檢察署檢察官聲請本院以八十七年度毒聲
    字第二八四七號刑事裁定送勒戒處所觀察、勒戒後，認有繼續施用毒品傾向，再
    由臺灣高雄地方法院檢察署檢察官聲請本院裁定令入戒治處所施以強制戒治一年
    ，後因強制戒治執行已滿三月，戒治處所認無繼續戒治之必要，臺灣高雄地方法
    院檢察署檢察官乃聲請本院以八十八年度毒聲字第三七五三號刑事裁定停止戒治
    交付保護管束，其後，復因甲○○於停止戒治，付保護管束期間，違反保護管束
    應遵守事項情節重大，再由臺灣高雄地方法院檢察署檢察官聲請本院以八十八年
    度毒聲字第七七一六號裁定撤銷停止戒治，令入戒治處所施以強制戒治，於八十
    九年十月七日因強制戒治期滿執行完畢而被釋放，復由臺灣高雄地方法院檢察署
    檢察官於八十九年十月十六日以八十九年度戒毒偵字第一○九三號為不起訴之處
    分，於八十九年十月十九日公告生效而確定；又於九十年間，因施用毒品案件，
    經臺灣高雄地方法院檢察署檢察官聲請本院以九十年度毒聲字第四四四一號刑事
    裁定令入戒治處所施以強制戒治一年，後因強制戒治執行已滿三月，戒治處所認
    無繼續戒治之必要，臺灣高雄地方法院檢察署檢察官又聲請本院以九十年度毒聲
    字第七六一七號刑事裁定停止戒治交付保護管束，其後，復因甲○○於停止戒治
    ，付保護管束期間，違反保護管束應遵守事項情節重大，再由臺灣高雄地方法院
    檢察署檢察官聲請本院以九十一年度毒聲字第一三二○號裁定撤銷停止戒治，令
    入戒治處所施以強制戒治，於九十二年一月二十七日因強制戒治期滿執行完畢而
    被釋放。詎甲○○猶不知悔改，明知海洛因係毒品危害防制條例第二條第二項第
    一款所明定之第一級毒品，不得施用、持有，仍於強制戒治執行完畢釋放後五年
    內，復基於施用第一級毒品海洛因之概括犯意，自九十三年一月間某日起至九十
    三年三月三十一日二十時許，連續在高雄市○○區○○街五○號住處，以將第一
    級毒品海洛因摻水，再以注射針筒注射進入人體之方式，施用第一級毒品海洛因
    多次。嗣經臺灣高雄地方法院檢察署觀護人室於九十三年三月二十五日、三月二
    十九日及同年四月一日採集甲○○之尿液，送請長榮大學毒物研究中心檢驗後，
    發現甲○○排放之尿液，均呈嗎啡陽性反應，始悉上情。
二、案經臺灣高雄地方法院檢察署觀護人簽請該署檢察官偵查起訴，嗣本院訊問被告
    後，因被告認罪，並詢問檢察官、被告意見後，乃裁定進行簡式審判程序。
    理  由
一、訊據被告甲○○對於右揭事實坦承不諱，而被告經臺灣高雄地方法院檢察署觀護
    人室採尿人員先後於九十三年三月二十五日十七時零五分許、三月二十九日十六
    時三十八分許及四月一日十六時三十二分許採集其尿液，送請長榮大學毒物研究
    中心以酵素免疫分析法為初步檢驗，以氣相層析＼質譜儀法為確認檢驗之結果，
    均呈鴉片類嗎啡陽性反應，有臺灣高雄地方法院檢察署受保護管束人（被告）尿
    液檢體監管紀錄表、長榮大學毒物研究中心檢驗報告各一紙在卷可參，足見被告
    上開自白，核與事實相符，應堪採信。又被告曾於八十七年間，因施用毒品案件
    ，經臺灣高雄地方法院檢察署檢察官聲請本院以八十七年度毒聲字第二八四七號
    刑事裁定送勒戒處所觀察、勒戒後，認有繼續施用毒品傾向，再由臺灣高雄地方
    法院檢察署檢察官聲請本院裁定令入戒治處所施以強制戒治一年，後因強制戒治
    執行已滿三月，戒治處所認無繼續戒治之必要，臺灣高雄地方法院檢察署檢察官
    乃聲請本院以八十八年度毒聲字第三七五三號刑事裁定停止戒治交付保護管束，
    其後，復因甲○○於停止戒治，付保護管束期間，違反保護管束應遵守事項情節
    重大，再由臺灣高雄地方法院檢察署檢察官聲請本院以八十八年度毒聲字第七七
    一六號裁定撤銷停止戒治，令入戒治處所施以強制戒治，於八十九年十月七日因
    強制戒治期滿執行完畢而被釋放，復由臺灣高雄地方法院檢察署檢察官於八十九
    年十月十六日以八十九年度戒毒偵字第一○九三號為不起訴之處分，於八十九年
    十月十九日公告生效而確定；又於九十年間，因施用毒品案件，經臺灣高雄地方
    法院檢察署檢察官聲請本院以九十年度毒聲字第四四四一號刑事裁定令入戒治處
    所施以強制戒治一年，後因強制戒治執行已滿三月，戒治處所認無繼續戒治之必
    要，臺灣高雄地方法院檢察署檢察官又聲請本院以九十年度毒聲字第七六一七號
    刑事裁定停止戒治交付保護管束，其後，復因甲○○於停止戒治，付保護管束期
    間，違反保護管束應遵守事項情節重大，再由臺灣高雄地方法院檢察署檢察官聲
    請本院以九十一年度毒聲字第一三二○號裁定撤銷停止戒治，令入戒治處所施以
    強制戒治，於九十二年一月二十七日因強制戒治期滿執行完畢而被釋放，有上開
    不起訴處分書影本、臺灣高等法院被告全國前案紀錄表各一份附卷可按。本件事
    證明確，被告犯行洵堪認定。
二、查海洛因係毒品危害防制條例第二條第二項第一款所明定之第一級毒品，不得施
    用、持有。次按，犯毒品危害防制條例第十條施用第一級、第二級毒品之罪者，
    檢察官應聲請法院裁定，令被告入勒戒處所觀察、勒戒，經觀察、勒戒後，檢察
    官依據勒戒處所之陳報，認受觀察、勒戒人無繼續施用毒品傾向者，應即釋放，
    並為不起訴之處分；認受觀察、勒戒人有繼續施用毒品傾向者，檢察官應聲請法
    院裁定令入戒治處所強制戒治，其期間為六個月以上，至無繼續強制戒治之必要
    為止，但最長不得逾一年，強制戒治期滿，應即釋放，由檢察官為不起訴之處分
    ；觀察、勒戒或強制戒治執行完畢釋放後，五年內再犯第十條之罪者，應依一般
    刑事訴訟程序予以起訴論罪科刑，此觀諸毒品危害防制條例第二十條第一項、第
    二項、第二十三條第一項、第二項規定自明。被告既曾因施用毒品案件，經檢察
    官聲請本院以裁定令入勒戒處所觀察、勒戒後，認有繼續施用毒品之傾向，再經
    檢察官聲請本院裁定令入戒治處所強制戒治，嗣因強制戒治執行已滿三月，戒治
    處所認無繼續戒治之必要，經檢察官聲請後，再由本院裁定停止戒治，所餘戒治
    期間，付保護管束，嗣又經本院裁定撤銷停止戒治，令入戒治處所施以強制戒治
    ，並因強制戒治期滿執行完畢而被釋放，其後，復因施用毒品案件，經檢察官聲
    請本院裁定令入戒治處所強制戒治，又因強制戒治執行已滿三月，戒治處所認無
    繼續戒治之必要，經檢察官聲請後，再由本院裁定停止戒治，所餘戒治期間，付
    保護管束，嗣復經本院裁定撤銷停止戒治，令入戒治處所施以強制戒治，又因強
    制戒治期滿執行完畢而被釋放。其於五年內再犯本件施用毒品案件，依前述規定
    自應予以起訴論罪科刑。核被告所為，係犯毒品危害防制條例第十條第一項之施
    用第一級毒品罪。其施用第一級毒品海洛因前後，持有第一級毒品海洛因之低度
    行為，應為施用之高度行為所吸收，不另論其持有第一級毒品罪。被告先後多次
    施用第一級毒品之犯行，時間緊接，犯罪構成要件相同，顯係基於概括犯意反覆
    為之，應依連續犯之規定論以一罪，並依法加重其刑。另起訴書雖記載被告係於
    九十三年一月間某日起至三月下旬某日止，連續於右揭時地，施用第一級毒品海
    洛因多次，然業經公訴檢察官於本院準備程序中將起訴事實更正為如事實欄所載
    ，併此敘明。爰審酌被告前即曾因施用毒品經法院裁定令入勒戒處所觀察、勒戒
    一次，及令入戒治處所施以強制戒治二次，並因施用毒品案件，先後經本院判處
    有期徒刑七月、三月及八月確定，此有臺灣高等法院被告全國前案紀錄表各一份
    在卷足據，仍未戒絕毒品，再犯本件施用第一級毒品罪，顯見其無悔改之意，意
    志不堅，惟念其施用毒品乃自戕一己之身體健康，尚未害及他人，且犯後坦承犯
    行，態度尚稱良好等一切情狀，量處如主文所示之刑。
三、另被告經臺灣高雄地方法院檢察署觀護人室採尿人員於九十三年三月二十九日十
    六時三十八分許採集其尿液，送請長榮大學毒物研究中心檢驗結果，亦呈安非他
    命類安非他命陽性及甲基安非他命陽性反應，有臺灣高雄地方法院檢察署受保護
    管束人（被告）尿液檢體監管紀錄表、長榮大學毒物研究中心檢驗報告各一紙在
    卷可參（參見臺灣高雄地方法院檢察署九十三年度毒偵字第二三一四號案內第二
    、三頁），被告是否另涉施用第二級毒品罪嫌，因未經公訴人起訴，本院自不得
    併予審究，應由檢察官另行偵辦，附此敘明。
據上論斷，應依刑事訴訟法第二百九十九條第一項前段，毒品危害防制條例第十條第
一項，刑法第十一條前段、第五十六條，判決如主文。
中      華      民      國      九十三      年    七    月    三十      日
                                  臺灣高雄地方法院刑事第十五庭
                                      法  官    伍逸康
右正本證明與原本無異。
如不服本判決，應於判決送達後十日內，向本院提出上訴狀。
                                      書記官    吳月華
中      華      民      國      九十三      年    七    月    三十      日
附錄：
毒品危害防制條例第十條
施用第一級毒品者，處六月以上五年以下有期徒刑。
施用第二級毒品者，處三年以下有期徒刑。
